【裁判字號】    92,訴,764
【裁判日期】    920814
【裁判案由】    公共危險
【裁判全文】
臺灣臺南地方法院刑事判決                          九十二年度訴字第七六四號
    公  訴  人  臺灣台南地方法院檢察署檢察官
    被      告  甲○○
    輔  佐  人  乙○○
    即被告之姊
右列被告因公共危險案件，經檢察官提起公訴（九十二年度偵字第六九五七號），本
院判決如左：
    主  文
甲○○漏逸瓦斯，致生公共危險，累犯，處有期徒刑拾月。扣案之瓦斯筒壹具沒收。
    事  實
一、甲○○前於民國（下同）九十一年間，因違反槍砲彈藥刀械管制條例案件，經本
    院判處有期徒刑三月併科罰金銀元一萬元確定，於九十一年十一月十二日易科罰
    金執行完畢。詎甲○○仍不知悛悔，復於九十二年六月二十一日下午二時許，在
    台南市○區○○路卅六號四樓之一住處，因甲○○不滿配偶阮秋霞不願分擔家計
    ，雙方因而就此爭執甚烈，乃甲○○竟基於漏逸瓦斯致生公共危險之犯意，趁配
    偶阮秋霞攜子離開住處之際，開啟住處瓦斯筒之開關，使筒內所盛裝之瓦斯漏逸
    於外，並瀰漫整棟住宅，致生公共危險。嗣經同棟大樓住戶余寶玉報警前往處理
    ，並由到場處理之台南市消防局中正分隊隊員李國慶鎖緊瓦斯桶開關，始未釀成
    大災，並扣得上開甲○○所有之瓦斯筒一具。
二、案經臺南市警察局第二分局報請臺灣臺南地方法院檢察署偵查起訴。
    理  由
一、右揭事實，業據被告於本院審理中供承不諱，核與證人即同棟大樓住戶余寶玉、
    何森二人於警詢中證述情節相符，復有卷附報案值勤個案記錄、臺南市消防局中
    正分隊救護紀錄表各一紙及扣案瓦斯筒一具在卷可資佐證。本案事證明確，被告
    犯行堪以認定。至被告一再爭執伊並未持打火機點火一節，核與本案犯行成立與
    否無涉，併此敘明。
二、查被告甲○○以上開瓦斯桶於住處內漏逸易燃氣體瓦斯，如驟遇火星，將有引燃
    瓦斯、甚而爆炸之可能，對鄰近住戶之生命、財產具有危險性，已足生公共危險
    甚明，被告行為時為年近五十歲之成年男子，對此自難諉為不知，是核被告甲○
    ○所為係犯刑法第一百七十七條第一項之逸漏瓦斯氣體罪。又被告前於九十一年
    間，因違反槍砲彈藥刀械管制條例案件，經本院判處有期徒刑三月併科罰金銀元
    一萬元確定，於九十一年十一月十二日易科罰金執行完畢，此有臺灣臺南地方法
    院檢察署刑案資料查註紀錄表及臺灣高等法院被告全國前案紀錄表各一份在卷足
    按，其受有期徒刑執行完畢後，五年內再犯有期徒刑以上之本罪，為累犯，應依
    刑法第四十七條規定，加重其刑。爰審酌被告因與其妻阮秋霞發生口角，一時衝
    動失慮致罹法綱，其行為雖未造成實害，但其危險性極高，如不幸引燃或引爆，
    極易釀成鉅禍，及本件犯罪手段、犯罪情節、犯罪所生危害及被告甲○○犯後之
    態度尚稱良好等一切情狀，量處如主文所示之刑，以示懲儆。扣案之瓦斯桶一具
    ，為被告所有供犯罪所用之物，應依刑法第三十八條第一項第二款規定，予以宣
    告沒收。另扣案之打火機一個，雖係被告所有，然查無證據足資認定係被告供本
    件犯罪所用之物或與本案有何關連，亦非違禁物，爰不併為沒收之宣告。
據上論斷，應依刑事訴訟法第二百九十九條第一項前段，刑法第一百七十七條第一項
、第四十七條、第三十八條第一項第二款，罰金罰鍰提高標準條例第一條前段，判決
如主文。
中      華      民      國    九十二    年      八      月     十四     日
                                  臺灣臺南地方法院刑事第三庭
                                      審判長法  官  蘇義洲
                                            法  官  鄭文祺
                                            法  官  陳燁真
右正本證明與原本無異。
如不服本判決，應於判決送達後十日內，向本院提出上訴狀。
                                            書記官  陳怡吟
中      華      民      國    九十二    年      八      月   二十六     日
附錄本案論罪科刑法條全文：
中華民國刑法第一百七十七條
漏逸或間隔蒸氣、電氣、煤氣或其他氣體，致生公共危險者，處三年以下有期徒刑、
拘役或三百元以下罰金。
因而致人於死者，處無期徒刑或七年以上有期徒刑。致重傷者，處三年以上十年以下
有期徒刑。


司法院資訊處製作；財團法人民間司法改革基金會備份。
